【裁判字號】    97,訴,654
【裁判日期】    970325
【裁判案由】    強盜
【裁判全文】
臺灣高雄地方法院刑事判決               97年度訴字第654號
公  訴  人  臺灣高雄地方法院檢察署檢察官
被      告  丁○○
指定辯護人  本院公設辯護人  丙○○
上列被告因強盜案件，經檢察官提起公訴（96年度偵字第34994
號），本院判決如下：
    主  文
丁○○意圖為自己不法之所有，攜帶兇器，以強暴至使不能抗拒
，而取他人之物，未遂，處有期徒刑肆年。
    事  實
一、丁○○因缺錢花用，竟意圖為自己不法之所有，於民國96年
    10月27日15時10分許，在長褲右前口袋內預藏客觀上足以對
    人之生命、身體安全造成危害，可供兇器使用之水果刀1 支
    ，騎乘車牌號碼H8Q-239 號重型機車在高雄市左營區○○○
    路附近尋找作案目標時，見乙○○騎乘機車之置物箱內似有
    財物，乃尾隨其至高雄市○○區○○街96號大樓地下室停車
    ，再佯裝住戶與乙○○搭乘該大樓電梯到達12樓，見四下無
    人之際，在電梯間走道自後方抱住乙○○，以左手摀住乙○
    ○嘴部，並以右手取出上開水果刀抵住乙○○頸子，以此強
    暴方式至使乙○○不能抗拒，欲強取乙○○之皮包1 個，惟
    因乙○○大聲呼救引起家人注意，丁○○見事跡敗露隨即自
    安全樓梯逃逸始未得手，乙○○則因丁○○以刀子抵在頸部
    時之抗拒行為，遭丁○○劃傷臉部、頸部，而受有臉部挫擦
    傷、頸部挫傷之傷害。嗣經警調閱上揭大樓監視錄影帶循線
    查獲，並在丁○○位於高雄市○○區○○里○○路34號之1
    住處扣得上開水果刀1 支。
二、案經高雄市政府警察局三民第二分局報請台灣高雄地方法院
    檢察署檢察官偵察起訴。
    理  由
壹、程序方面
一、證人許偉倫於警詢中之陳述有證據能力
    證人許偉倫於警詢中所為陳述，其性質雖屬傳聞證據，且查
    無符合刑事訴訟法第159 條之1 至之4 等前4 條之情形，惟
    證人許偉倫所為之上開警詢筆錄內容，業經公訴人、被告及
    辯護人於本院審判程序同意作為證據，審理時提示並告以要
    旨，經公訴人、被告及辯護人表示意見，已知上述筆錄乃傳
    聞證據，且均未於言詞辯論終結前對該等筆錄內容異議，依
    上開規定，證人乙○○於警詢中之證言依同法第159 條之5
    規定，具有證據能力。
二、證人許偉倫於偵查中之證述有證據能力
    按被告以外之人於偵查中向檢察官所為陳述，除顯有不可信
    之情況者外，得為證據，刑事訴訟法第159 條之1 第2 項定
    有明文。本件證人許偉倫於檢察官偵查中以證人身份向檢察
    官具結所為之證述，未曾提及檢察官在偵查時有不法取供之
    情形，亦無顯不可信之情況，依上說明，其於偵查中之證言
    自具有證據能力。
貳、實體方面
一、訊據被告丁○○對於上開犯罪事實坦承不諱，且經證人即被
    害人乙○○於警詢、偵察中證述綦詳，並有監視器翻拍畫面
    10 張 附卷可稽，及水果刀1 支扣案可佐，足見被告之自白
    與事實相符，應堪採為認定事實之依據。本件事證明確，被
    告犯行堪以認定，應予依法論科。
二、被告丁○○為本案強盜犯行所攜之水果刀1 支，為不銹鋼材
    質、前端銳利之利刃，此經本院審理時勘驗在卷，若以之揮
    砍他人身體，客觀上顯足以傷害人生命、身體之安全而具有
    危險性，屬兇器無訛。又被告攜帶上述客觀上可供兇器使用
    之水果刀1 支，將刀子抵住被害人乙○○之頸部，欲強取被
    害人之財物，一般人如面對此景，大抵咸認為若不服從被告
    之命令，勢將激怒被告而導致其以刀傷人之可能，且被害人
    於被告強盜過程中已遭刀割致傷，足見被告所實施強暴行為
    ，客觀上足以壓抑被害人之抗拒，達使其喪失意思自由之程
    度。本件被告強盜被害人過程中遭被告劃傷臉、頸部，係在
    反抗混亂中以致遭被告所持之水果刀劃傷，此乃被告施強暴
    行為整體過程所生之當然結果，尚難認被告另具傷害故意，
    不另論以傷害罪。核被告所為，係犯刑法第330 條第2 項、
    第1 項之攜帶兇器強盜未遂罪。被告已著手加重強盜犯罪行
    為之實行而不遂，應依刑法第25條第1 項之規定論以未遂犯
    ，並依同條第2 項之規定減輕其刑。爰審酌被告年輕力壯，
    不思以正途獲取財物，竟攜帶兇器以暴力手段強盜他人財物
    ，危害社會治安甚鉅，且迄今未與告訴人達成和解，惟犯後
    已知坦承犯行，尚有悔意，兼衡其犯罪之手段、犯罪所生之
    損害等一切情狀，量處如主文所示之刑，以資懲儆。扣案之
    水果刀1 支，雖係被告用以供本件犯行所用之物，惟被告否
    認上開水果刀為其所有，亦非屬違禁物，是本院自無從宣告
    沒收，併此敘明。
據上論斷，應依刑事訴訟法第299 條第1 項前段，刑法第330 條
第2 項、第1 項、第25條 ，判決如主文。
本案經檢察官甲○○到庭執行職務。
中    華    民    國    97    年    3     月    25    日
                  鳳山刑事第一庭審判長法  官  黃三友
                                      法  官  林永村
                                      法  官  林芳華
以上正本證明與原本無異。
如不服本判決應於收受本判決後10日內向本院提出上訴書狀，並
應敘述具體理由，如未敘述上訴理由者，應於上訴期間屆滿後20
日內補提理由書狀於本院（均須按他造當事人之人數附繕本）「
切勿逕送上級法院」。
中    華    民    國    97    年    3     月    25    日
                                      書記官  黃靖媛
附錄本案論罪科刑法條
刑法第330條
犯強盜罪而有第 321 條第 1 項各款情形之一者，處 7 年以上有
期徒刑。
前項之未遂犯罰之。


司法院資訊處製作；財團法人民間司法改革基金會備份。
